【裁判字號】    95,訴,1959
【裁判日期】    951117
【裁判案由】    給付貨款
【裁判全文】
臺灣臺中地方法院民事判決  95年度訴字第1959號
原      告  甲○○
訴訟代理人  陳金村  律師
被      告  乙○○
            丙○○
上  一  人
訴訟代理人  康春田  律師
當事人間請求給付貨款事件，本院於民國95年11月3日言詞辯論
終結，判決如下：
    主      文
被告乙○○應給付原告新台幣壹佰陸拾壹萬陸仟柒佰貳拾元，及
自民國九十五年十月二十二日起至清償日止，按週年利率百分之
五計算之利息。若對被告乙○○強制執行無效果時，由被告丙○
○給付之。
訴訟費用由被告負擔。
本判決於原告以新台幣伍拾肆萬元為被告供擔保後，得假執行；
但被告如以新台幣壹佰陸拾壹萬陸仟柒佰貳拾元為原告預供擔保
，得免為假執行。
    事      實
壹、原告方面：
  一、聲明：除假執行擔保金額外，餘如主文所示。
  二、陳述：
    (一)原告經被告丙○○之介紹，於民國（下同）94年10月1日
      與素不相識之被告乙○○就於大安區肉品市場屠宰毛豬內
      臟買賣事宜簽訂買賣合約書，原告為維護自身權益，並要
      求被告丙○○擔任被告乙○○之保證人，被告丙○○承諾
      而在買賣合約書上保證人欄中簽名。
    (二)簽約後原皆依約行事，詎原告所執有被告乙○○因給付貨
      款而簽發如附表之支票10紙，票面金額共計1,950,010元
      整，其中到期之5張支票，經原告屆期提示竟皆因存款不
      足而遭退票，其他尚未到期之5張支票，其後提示，亦遭
      退票；又被告乙○○另有541副內臟貨款未開票給付，每
      副內臟以雙方約定之430元計算，共計232,630元，扣除原
      告向被告乙○○購回內臟之貨款65,920元，此部分合計被
      告乙○○尚未給付之貨款應為166,710元；再扣除原告於
      簽約時取得之保證金50萬元。以上總計被告乙○○應給付
      原告之貨款金額為1,616,720元整，原告爰依民法第367條
      、第739條及第740條規定，提起本訴請求。
  三、證據：提出買賣合約書影本1件、支票影本10紙、退票理
      由單影本5件、出貨單影本6件、律師函及雙掛號回執影本
      各1 件、庭呈支票及退票理由單影本各5件為證。
貳、被告方面：
  一、被告乙○○未於言詞辯論期日到場，亦未提出準備書狀作
      何聲明或陳述。
  二、被告丙○○部分：
    (一)聲明：
      1.原告之訴駁回。
      2.如受不利之判決時，願供擔保，請准免假執行。
  二、陳述：
    (一)被告丙○○當初介紹原告與被告乙○○認識，其二人於94
      年9月1日簽訂買賣合約書，被告丙○○固在該買賣合約書
      上簽名，惟當時簽名之本意僅係基於見證之意思，在場見
      證其二人有簽約之事實，被告丙○○並未自其二人抽取任
      何介紹佣金，與其二人亦未有任何經濟上或法律上之利害
      關係，而無負保證之意思。
    (二)該買賣合約書係原告事先繕打擬定製作，其內容幾皆為原
      告權利之約定，被告丙○○之保證責任未見具體載明，自
      毋庸就被告乙○○事後履約與否，負起保證之責。至於被
      告乙○○究積欠原告多少貨款，被告丙○○不清楚。且本
      件原告當初提供給乙○○之內臟是否有瑕疵，有待詳查，
      且原告於乙○○跳票後，理應停止繼續提供毛豬內臟給乙
      ○○，原告卻又繼續提供，原告如受有損害，其亦屬與有
      過失。
  三、證據：提出買賣合約書影本1件、存證信函影本1件為證。
參、本院判斷：
  一、本件被告乙○○經合法通知，未於言詞辯論期日到場，核
      無民事訴訟法第386條各款所列情形，爰依原告之聲請，
      由其一造辯論而為判決。次按訴狀送達後，原告不得將原
      訴變更或追加他訴。但請求之基礎事實同一者，或不甚礙
      被告之防禦及訴訟之終結者，不在此限。此觀諸民事訴訟
      法第255條第1項第2、7款之規定自明。又所謂「請求之基
      礎事實同一者，係指變更或追加之訴與原訴之主要爭點有
      其共同性，各請求利益之主張在社會生活上，可認為同一
      或關連，而就原請求之訴訟及證據資料，於審理繼續進行
      在相當程度範圍內，具有同一性或一體性，得期待於後請
      求之審理予以利用，俾先後兩請求在同一程序得加以解決
      ，避免重複審理，進而統一解決紛爭者，即屬之（最高法
      院91年度台簡抗字弟3號判決意旨參照）。本件原告起訴
      主張其與被告乙○○訂定有毛豬內臟買賣契約，被告丙○
      ○為該買賣契約之保證人，於起訴後原告撤回對被告乙○
      ○之訴訟，後又載具狀追加乙○○為被告。經查本件被告
      丙○○對於乙○○究積欠原告多少貨款，亦有爭執，故本
      件倘認被告丙○○應負保證責任，則對於主債務人乙○○
      所積欠之債務數額為何？自有究明之必要，故原告追加乙
      ○○為被告，與本件訴訟之主要爭點亦有其共同性及關連
      性。況本件原告追加乙○○為被告，有助於釐清主債務之
      數額，對於本件被告丙○○之防禦或訴訟之終結，亦不生
      影響。是依上開說明，原告為本件追加，自屬適法。
  二、本件原告主張原告與被告乙○○於94年10月1日簽訂毛豬
      內臟買賣合約書，被告丙○○有於該合約書「保證人」欄
      簽名乙節，已為被告丙○○所自認，並經原告提出買賣合
      約書為證，自堪信為真實。
  三、就被告乙○○部分：
      原告依約出貨給被告乙○○，被告乙○○因給付貨款而簽
      發如附表之支票10紙，票面金額共計1,950,010元，其中
      到期之5張支票，經原告屆期提示竟皆因存款不足而遭退
      票；又被告乙○○另有541副內臟貨款未開票給付，每副
      內臟以雙方約定之430元計算，共計232,630元，扣除原告
      向被告乙○○購回內臟之貨款65,920元，此部分合計被告
      乙○○尚未給付之貨款應為166,710元；再扣除原告於簽
      約時取得之保證金50萬元；以上總計被告乙○○尚積欠原
      告之貨款金額為1,616,720元等情，業據原告提出支票影
      本10紙、退票理由單影本10件、出貨單影本6件、律師函
      及雙掛號回執影本各1件為證，核屬相符，且被告乙○○
      經合法通知，未於言詞辯論期日到庭，亦未提出書狀作何
      聲明或陳述，經本院調查結果，原告前開主張，足信為真
      實。故原告依買賣關係，自得請求被告乙○○給付所積欠
      之貨款1,616,720元。
  四、就被告丙○○部分：
    (一)本件被告丙○○對其有於買賣合約書上簽名乙節，固不爭
      執，然辯稱：當時簽名之本意僅係基於見證之意思，在場
      見證其二人有簽約之事實，被告丙○○並未自其二人抽取
      任何介紹佣金，與其二人亦未有任何經濟上或法律上之利
      害關係，而無負保證之意思云云。惟查1.被告丙○○係在
      「乙方保證人」欄簽名（按乙方即指被告乙○○，甲方係
      原告），則倘被告丙○○之本意係要擔任見證人，亦應係
      甲乙雙方之見證人，無庸記載為「乙方保證人」，足認其
      有擔任保證人之意甚明；2.保證契約性質上為無償契約，
      本不以取得經濟上或法律上之利益為必要，故本件被告丙
      ○○抗辯其未取得任何利益，無負保證之意思云云，殊無
      可採。故依買賣合約書所載，被告丙○○對於本件買賣應
      負一般保證人責任。
    (二)本件被告乙○○因該買賣契約所積欠原告之貨款有1,616,
      720元乙節，業如前述，依法被告丙○○，就該數額之貨
      款債務自應負一般保證人責任。雖被告抗辯稱：原告當初
      提供給乙○○之內臟是否有瑕疵，有待詳查，且原告於乙
      ○○跳票後，理應停止繼續提供毛豬內臟給乙○○，原告
      卻又繼續提供，原告如受有損害，其亦屬與有過失云云，
      然因就物之瑕疵部分，被告丙○○空言主張，然未能舉證
      證明之，自難採憑；又原告提供毛豬內臟給被告乙○○，
      係基於履行買賣契約出賣人之義務，且支票有其提示期限
      （兩造契約約定為被告乙○○應簽發結算後二週到期之支
      票），自難任原告就損害之發生有與有過失可言，綜上所
      述，被告丙○○上開所辯，均無可取。
  五、從而，原告依兩造買賣契約及一般保證之法律關係，請求
      被告給付如主文所示之金額、利息，為有理由，應予准許
      。
  六、原告與被告丙○○陳明願供擔保，聲請宣告假執行及免為
      假執行，經核無不合，爰依聲請及依職權（被告乙○○部
      分）酌定相當擔保金額，准許之。
肆、據上論結，本件原告之訴為有理由，依民事訴訟法第385條
    第1項前段、第78條、第85條第1項，第390條第2項、第392
    條第2項，判決如主文。
中    華    民    國    95    年    11    月    17    日
                  民事第三庭    法  官  李悌愷
正本係照原本作成。
如對本判決上訴，須於判決送達後20日內向本院提出上訴狀。
中    華    民    國    95    年    11    月    17    日
                                書記官  何惠文


司法院資訊處製作；財團法人民間司法改革基金會備份。
